hr-HR: Dom i vrt > Kuhinja i blagovaonica > Nosači za hranu i pića > Navlake za piće: Navlake za limenke i boce; Navlake za čaše
zh-CN: 家居与园艺 > 厨房/餐厅 > 食品与饮料便携箱 > 饮品杯套: 罐头/瓶套; 隔热杯套
sv: Hem och trädgård > Kök och matsal > Kärl för mat och dryck > Drinkskydd: Flask- och burkfodral; Värmeskydd för koppar
da: Hjem og have > Køkken og spisestue > Mad- og kopholdere > Manchetter til bægre: Manchetter til dåser og flasker; Manchetter til kopper
en: Home & Garden > Kitchen & Dining > Food & Beverage Carriers > Drink Sleeves: Can & Bottle Sleeves; Cup Sleeves
zh-TW: 居家和庭園 > 廚房與餐廳 > 飲食盛裝用品 > 飲料包裝套: 罐套/瓶套; 杯套
pl: Dom i ogród > Kuchnia i jadalnia > Transportery do żywności i napojów > Pokrowce na kubki: Pokrowce na puszki i butelki; Pokrowce na filiżanki
tr: Ev ve Bahçe > Mutfak ve Yemek > Yiyecek ve İçecek Taşıma Gereçleri > İçecek Kutusu Kılıfları: Teneke Kutu ve Şişe Kılıfları; Fincan Kılıfları
sk-SK: Dom a záhrada > Kuchyňa a jedáleň > Boxy na prepravu jedla a nápojov > Termo návleky na fľaše: Termo návleky na plechovky a fľaše; Termo návleky na šálky
sl-SI: Dom in vrt > Kuhinja in jedilnica > Nosilci za hrano in pijačo > Ovitki za pijačo: Ovitki za pločevinke in steklenice; Ovitki za skodelice
th: บ้านและสวน > ห้องครัวและการรับประทานอาหาร > ที่ใส่อาหารและเครื่องดื่มแบบพกพา > ปลอกภาชนะเครื่องดื่ม: ปลอกกระป๋องและขวด; ปลอกถ้วย
nb: Hjem og hage > Kjøkken og spiserom > Mat- og drikkeholdere > Drikkehylser: Boks- og flaskehylser; Kopphylser
ru: Дом и сад > Кухня и сервировка стола > Транспортировка еды и напитков > Чехлы и манжеты для емкостей с напитками: Чехлы для бутылок и жестяных банок; Манжеты для стаканов
pt-BR: Casa e jardim > Produtos de cozinha e aparelhos de jantar > Marmitas para alimentos e bebidas > Porta-drinques: Porta-garrafas e latas; Porta-xícaras
ro-RO: Casă și grădină > Bucătărie și sufragerie > Suporturi pentru transportul alimentelor și băuturilor > Manșoane pentru recipiente pentru băuturi: Manșoane pentru doze și sticle; Manșoane pentru căni
bg-BG: Дом и градина > Кухня и трапезария > Контейнери за храна и напитки > Ръкави за напитки: Ръкави за кенчета и бутилки; Ръкави за чаши
pt-PT: Casa e jardim > Cozinha e refeições > Transportadores de comida e bebida > Mangas para bebidas: Mangas para latas e garrafas; Mangas para copos
es: Casa y jardín > Cocina y comedor > Objetos para llevar comida y bebida > Aislantes térmicos para bebidas: Aislantes térmicos para latas y botellas; Aislantes térmicos para tazas
lt-LT: Namai ir sodas > Virtuvė ir valgomasis > Maisto ir gėrimų nešiojimo priemonės > Gėrimų įmautės: Skardinių ir butelių įmautės; Puodelių įmautės
de: Heim & Garten > Küche & Esszimmer > Essens- & Getränkebehälter > Getränkehüllen: Dosen- und Flaschenhüllen; Getränkebehälterhüllen
ko: 가정/원예 용품 > 주방/식탁 > 식품/음료 캐리어 > 음료 슬리브: 캔/병 슬리브; 컵 슬리브
vi: Nhà và vườn > Phòng bếp và phòng ăn > Hộp đựng đồ ăn & đồ uống > Vỏ bọc cốc đồ uống: Vỏ bọc bình và chai; Vỏ bọc cốc
it: Casa e giardino > Cucina e pranzo > Portavivande e portabevande > Portabevande: Portalattine e portabottiglie; Portatazze
hu: Otthon és kert > Konyha és étkező > Élelmiszer- és italhordozók > Italhüvelyek: Kanna- és palackhüvelyek; Pohárhüvelyek
nl: Huis en tuin > Keuken en eetkamer > Voedsel- en drankdragers > Glashouders: Blik- en flessenhouders; Bekerhouders
ja: ホーム・ガーデン > キッチン・ダイニング > ランチボックス・水筒類 > 飲み物容器スリーブ: 缶・ボトル用スリーブ; カップ用スリーブ
fr: Maison et jardin > Arts de la table et arts culinaires > Supports pour aliments et boissons > Manchons pour boissons: Manchons pour bouteilles et canettes; Manchons pour gobelets
cs: Dům a zahrada > Kuchyně a jídelny > Přeprava potravin a nápojů > Návleky na nápoje: Návleky na plechovky a láhve; Návleky na hrníčky
fi: Koti ja puutarha > Keittiö ja ruokailu > Ruuan ja juoman kantoastiat > Juomien lämpösuojat: Tölkkien ja pullojen lämpösuojat; Kuppien lämpösuojat
el: Σπίτι & κήπος > Κουζίνα & τραπεζαρία > Μεταφορείς τροφίμων και ποτών > Θήκες ποτηριών: Θήκες κουτιών & μπουκαλιών; Θήκες κυπέλλων